ACORDAO-COMPLETO-2347845

ACÓRDÃO 3345/2019 ATA 12/2019 - PRIMEIRA CÂMARA

VISTOS, relatados e discutidos estes autos de ato de concessão inicial de aposentadoria à Sra. Ana Márcia Boneli Vasconcellos, emitido pelo Tribunal Regional Eleitoral de Minas Gerais (TRE/MG) .
ACORDAM os ministros do Tribunal de Contas da União, reunidos em sessão da 1ª Câmara, ante as razões expostas pelo relator, em:
9.1. considerar ilegal a aposentadoria da Sra. Ana Márcia Boneli Vasconcellos (peça 9) , negando-lhe o registro, nos termos do § 1º do art. 260 do Regimento Interno;
9.2. dispensar o ressarcimento das quantias indevidamente recebidas de boa-fé (enunciado 106 da súmula da jurisprudência predominante do Tribunal) ;
9.3. determinar ao Tribunal Regional Eleitoral de Minas Gerais que:
9.3.1. em razão da decisão proferida pelo Supremo Tribunal Federal no RE 638115/CE, repercussão geral tese 395, e nos embargos de declaração julgados em 30/6/2017, de relatoria Ministro Gilmar Mendes no mesmo Recurso Extraordinário, suspenda todo e qualquer pagamento concernente ao ato impugnado, excluindo a parcela referente à incorporação de 4/5 de FC-4 dos proventos da interessada, , comunicando ao Tribunal as providências adotadas, nos termos dos arts. 262, caput, do RI/TCU, e 8º, caput, da Resolução TCU 206/2007;
9.3.2. cadastre novo ato de aposentadoria livre da irregularidade verificada, indicando a fundamentação legal da concessão do benefício, submetendo-o no prazo de 30 (trinta) dias à apreciação deste Tribunal, nos termos do art. 262, caput e § 2º, do RI/TCU e 19, § 3º, da Instrução Normativa TCU 78/2018;
9.3.3. dê ciência, no prazo de 15 (quinze) dias, do inteiro teor desta deliberação à interessada, informando-lhe que o efeito suspensivo proveniente da eventual interposição de recurso não a exime da devolução dos valores percebidos indevidamente após o recebimento da notificação, em caso de não provimento do recurso;
9.4. encerrar o processo e arquivar os presentes autos

Atos de concessão inicial de aposentadoria.

Primeira Câmara

Tribunal Regional Eleitoral de Minas Gerais (TRE/MG).

3. Interessada: Ana Márcia Boneli Vasconcellos (XXX.225.776-XX).

13.1. Ministros presentes: Walton Alencar Rodrigues (Presidente), Benjamin Zymler e Vital do Rêgo.
13.2. Ministro-Substituto convocado: Augusto Sherman Cavalcanti.
13.3. Ministro-Substituto presente: Weder de Oliveira (Relator).

ACORDAO-COMPLETO-2366478

Acórdão 7054/2019 - Primeira Câmara

Ana Marcia Boneli Vasconcellos

WEDER DE OLIVEIRA

Em exame, ato de concessão inicial de aposentadoria à Sra. Ana Márcia Boneli Vasconcellos, emitido pelo Tribunal Regional Eleitoral de Minas Gerais (TRE/MG) .
Reproduzo, com ajustes de forma, a instrução do auditor da Sefip (peça 11) , que recebeu anuência do diretor da unidade especializada (peça 12) :
"HISTÓRICO
3.	Exame preliminar constatou o pagamento de parcela referente à incorporação de quintos/décimos decorrente de exercício de função de direção, chefia ou assessoramento, de cargo de provimento em comissão ou de natureza especial após a data de publicação da Lei 9.624/1998, em desacordo com a jurisprudência do TCU.
4.	Diante disso e, tendo em vista que o ato deu entrada no TCU há mais de 5 anos, foi promovida a oitiva da interessada (peça 3) , visando oferecer oportunidade para ampla defesa, nos termos do Acórdão 587/2011-TCU-Plenário, de relatoria do Ministro Valmir Campelo. Em resposta vieram aos autos as alegações de defesa constantes das peças 7 e 9.
5.	Foi verificado na concessão em tela pagamento de parcela judicial referente à incorporação de quintos decorrentes de funções exercidas entre 08/04/1998 e 05/09/2001, no montante de R$ 2.387,52. 
EXAME TÉCNICO
6.	No âmbito deste Tribunal, os critérios para incorporação de quintos/décimos foram disciplinados no Acórdão 2248/2005-TCU-Plenário, relatado pelo Ministro Lincoln Magalhães da Rocha, abaixo transcrito:
9.2. alterar a redação do subitem 9.2 do Acórdão 931/2003-TCU-Plenário para: "firmar entendimento de que é devida a incorporação de parcelas de quintos, com fundamento no artigo 3º da MP 2.225-45/2001, observando-se os critérios contidos na redação original dos artigos 3º e 10 da Lei 8.911/94, no período compreendido entre 09/04/98 e 04/09/2001, data da edição da referida medida provisória, sendo a partir de então todas as parcelas incorporadas, inclusive a prevista no artigo 3º da Lei 9.624/98, transformadas em Vantagem Pessoal Nominalmente Identificada - VPNI, admitindo-se, ainda, o cômputo do tempo residual porventura existente em 10/11/1997, desde que não empregado em qualquer incorporação, para concessão da primeira ou de mais uma parcela de quintos na data específica em que for completado o interstício de doze meses, ficando, também, essa derradeira incorporação transformada em VPNI, nos termos do subitem 8.1.2 da Decisão 925/1999 - Plenário.
7.	Todavia, no ano de 2015, o Supremo Tribunal Federal (STF) , ao apreciar o Recurso Extraordinário (RE) 638.115/CE, que teve repercussão geral, deixou assente que as decisões judiciais ou atos emanados pelos poderes Executivo, Legislativo ou Judiciário que determinaram a incorporação de quintos/décimos no período compreendido entre a edição da Lei 9.624/1998 até a edição da Medida Provisória 2.225-45/2001 carecem de fundamento legal e, portanto, violam o princípio da legalidade previsto na Constituição Federal.
8.	Nessa linha foi também a decisão no MS 25.763/DF, assim ementado:
Mandado de segurança. 2. Administrativo. Servidor público. 3. Cabimento do mandado de segurança da União para impugnar ato do Tribunal de Contas da União. 4. Impossibilidade de incorporação de quintos decorrente do exercício de funções comissionadas no período compreendido entre a edição da Lei 9.624/1998 e a MP 2.225-48/2001. Art. 61, § 1º, inciso II, "a", e 63, inciso I, CF/88. 5. Ausência de fundamentação legal indispensável para incorporação dos quintos no período de 9.4.1998 a 4.9.2001, data da edição da MP 2.225-45/2001. Violação ao princípio constitucional da legalidade. 6. A medida provisória tão somente transformou em Vantagem Pessoal Nominalmente Identificada (VPNI) a incorporação das parcelas a que se referem os arts. 3º e 10 da Lei 8.911, de 11 de julho de 1994, e o art. 3º da Lei 9.624, de 2 de abril de 1998. 7. Inconstitucionalidade do Acórdão 2.248/2005, do TCU e extinção da incorporação de quintos/décimos desde a Lei 9.527/97. 8. Impetração conhecida e segurança concedida.
9.	Destarte, o Acórdão 2248/2005-TCU-Plenário teve sua inconstitucionalidade reconhecida pelo Supremo Tribunal Federal nos autos do Mandado de Segurança 25.763/DF.
10.	Em deliberações recentes, essa Corte de Contas se posicionou acerca da decisão do STF, consignando por meio do Acórdão 2444/2015-TCU-Plenário, de relatoria do Ministro André de Carvalho, que deve ser observado o entendimento daquela Corte Suprema acerca da impossibilidade de incorporação de quintos de função decorrente do exercício de funções no período compreendido entre a edição da Lei 9.624/1998, de 8/4/1998, e da MP 2.225-48/2001, de 4/9/2001 (RE 638.115/CE e MS 25.763/DF) . A mesma orientação foi adotada no Acórdão 5380/2016-TCU-Segunda Câmara, relatado pelo Ministro Vital do Rêgo, e no Acórdão 8788/2016-TCU-Segunda Câmara, de relatoria do Ministro Augusto Nardes.
11.	Em sua defesa (peças 6 e 7) , a interessada alega que o direito à incorporação de quintos após 8/4/1998 foi-lhe concedido pela Presidência do TRE/MG, por meio de despacho no Processo Administrativo n. 60.424/2005, e que é filiada ao Sindicato dos Trabalhadores do Poder Judiciário Federal no Estado de Minas Gerais - SITRAEMG, o qual possui trânsito em julgado nos autos da Ação Ordinária n. 51848-05.2003.4.01.3800, que determina a incorporação dos quintos de FC no período de 8/4/1998 a 4/9/2001 e sua transformação em VPNI. 
12.	Das alegações da defesa, nota-se que a parcela fora concedida administrativamente e que a inativa, apesar de ser filiada ao Sindicato, não foi parte da referida ação judicial, que garantiu o pagamento da vantagem aos substituídos. 
13.	Como mencionado, o entendimento do TCU é de que deve ser observado o posicionamento do STF acerca da impossibilidade de incorporação de quintos de função decorrente do exercício de funções no período compreendido entre a edição da Lei 9.624/1998, de 8/4/1998, e da MP 2.225-48/2001, de 4/9/2001 (RE 638.115/CE e MS 25.763/DF) . Assim, o pagamento da rubrica em comento se encontra irregular, pelo que não merece prosperar a presente concessão. 
14.	A defesa alega ainda que a revisão dos proventos da interessada afrontaria os princípios da irredutibilidade de vencimentos, do direito adquirido, do ato jurídico perfeito e da segurança jurídica.
15.	A alegação acerca da impossibilidade da supressão da parcela referente a quintos em face do princípio da irredutibilidade de vencimentos não merece acolhida, uma vez que o postulado pressupõe serem os pagamentos legais, o que não ocorre no caso em exame.
16.	No que tange ao direito adquirido e ato jurídico perfeito, a jurisprudência do TCU é cristalina no sentido de que os atos de aposentadoria, reforma e pensão têm natureza jurídica de atos complexos, só se aperfeiçoando com o registro do TCU. Logo, o longo decurso de prazo não tem o condão de tornar legais os atos eivados de vícios. A aplicação do instituto da decadência administrativa no âmbito desse Tribunal, quando do exercício de sua competência constitucional de apreciação de atos de pessoal para fins de registro, já foi amplamente debatida nesta Corte, inclusive com a edição da Súmula TCU 278, a seguir transcrita: 
Os atos de aposentadoria, reforma e pensão têm natureza jurídica de atos complexos, razão pela qual os prazos decadenciais a que se referem o § 2º do art. 260 do Regimento Interno e o art. 54 da Lei nº 9.784/99 começam a fluir a partir do momento em que se aperfeiçoam com a decisão do TCU que os considera legais ou ilegais, respectivamente.
17.	Quanto ao argumento da segurança jurídica, é certo que houve acórdãos do próprio TCU que aplicaram a segurança jurídica para, excepcionalmente, considerar legais atos de pessoal contendo irregularidades. 
18.	Esses acórdãos tiveram pontos em comum, o que foi bem sintetizado no voto condutor do Acórdão 69/2015-TCU-Segunda Câmara, de relatoria do Ministro Raimundo Carreiro:
31. Quanto à invocação dos princípios da segurança jurídica e da proteção da confiança para estabilizar, pelo decurso do tempo, atos de pessoal originalmente eivados de alguma irregularidade, o entendimento convergente na jurisprudência deste Tribunal é no sentido de que o fluir do tempo, mesmo que excessivamente prolongado, somente autoriza a estabilização do ato quando sua eventual impugnação implicar prejuízo insuportável e irreversível ao interessado (Ac. 3.245/2010-Plenário - Rel. Min. Augusto Nardes; Ac. 1.011/2013-Plenário - Rel. Min. José Jorge; Ac. 2.251/2014-Plenário - Rel. Min. Bruno Dantas; entre outros) .
19.	Como consta na transcrição, o entendimento predominante no TCU é de que o princípio da segurança jurídica prevalece sobre o princípio da legalidade apenas quando há risco de se causar prejuízo insuportável e irreversível ao interessado. 
20.	No caso da Sra. Ana Márcia Boneli Vasconcellos, a supressão do valor questionado (R$ R$2.387,52) a deixaria com uma renda mensal equivalente a R$ 19.042,92, o que, certamente, não caracteriza "prejuízo insuportável" à interessada. Portanto, não estando presente o requisito dos precedentes mencionados, não há fundamento para se sobrepor a segurança jurídica à legalidade. 
21.	Destarte, não merecem prosperar os argumentos da defesa. 
CONCLUSÃO
22.	Em razão do exposto e tendo em vista as análises realizadas no ato em epígrafe, cabe considerar ilegal e recusar o registro da concessão de aposentadoria à Sra. Ana Márcia Boneli Vasconcellos, face ao pagamento indevido de parcela referente a quintos, decorrente do exercício de função após 1998.  
23.	Quanto aos valores recebidos de boa-fé pela interessada, encontra-se presente o requisito para aplicação do Enunciado 106 da Súmula da Jurisprudência do TCU, dispensando-se sua devolução.
PROPOSTA DE ENCAMINHAMENTO
24.	Ante o exposto, e de conformidade com o preceituado nos artigos 71, III, da Constituição Federal de 1988; 1º, V, e 39, II, da Lei 8.443/1992; e 1º, VIII, e 259, II, do Regimento Interno/TCU, propõe-se:
24.1.	considerar ilegal e recusar o registro do ato de aposentadoria de Ana Márcia Boneli Vasconcellos (CPF: XXX.225.776-XX) ;
24.2.	dispensar o ressarcimento das quantias indevidamente recebidas de boa-fé, consoante o disposto no Enunciado 106 da Súmula de Jurisprudência do TCU; 
24.3.	determinar ao Tribunal Regional Eleitoral de Minas Gerais que:
24.3.1.	faça cessar os pagamentos decorrentes do ato impugnado, comunicando ao TCU, no prazo de quinze dias, as providências adotadas, nos termos dos art. 262, caput, do Regimento Interno do TCU, 8º, caput, da Resolução - TCU 206/2007;
24.3.2.	emita novo ato de aposentadoria, livre da irregularidade apontada, e os submeta ao TCU no prazo de trinta dias, nos termos dos arts. 262, § 2º, do Regimento Interno do TCU;
24.3.3.	informe à interessada o teor do acórdão que for prolatado, alertando-a de que o efeito suspensivo proveniente de eventual interposição de recurso junto ao TCU não a exime da devolução dos valores indevidamente percebidos após a notificação, em caso de não provimento desse recurso; 
24.3.4.	encaminhe ao TCU, no prazo de trinta dias, comprovante da data de ciência da interessada, nos termos do art. 4º, § 3º, da Resolução - TCU 170/2004".
O MP/TCU, representado pelo Procurador Sérgio Ricardo Costa Caribé, manifestou concordância com a proposta da Sefip, sugerindo que "a supressão da parcela impugnada fique condicionada à decisão final proferida pelo STF no RE 638.115, em respeito à coisa julgada" uma vez que foram interpostos embargos de declaração, ainda não apreciados (peça 13) . 
É o relatório.

Araceli Alves Rodrigues (26.720/OAB-DF) e outros, representando Ana Márcia Boneli Vasconcellos.

Procurador Sergio Ricardo Costa Caribé.

APOSENTADORIA. INCORPORAÇÃO INDEVIDA DE QUINTOS DE FUNÇÕES COMISSIONADAS EXERCIDAS EM PERÍODOS POSTERIORES À VIGÊNCIA DA LEI 9.624/1998, EM DESACORDO COM A ATUAL JURISPRUDÊNCIA DO STF E DO TCU. FALTA DE INDICAÇÃO DA FUNDAMENTAÇÃO LEGAL DA CONCESSÃO DE APOSENTADORIA. ILEGALIDADE. SÚMULA 106. DETERMINAÇÕES. CIÊNCIA.

APOSENTADORIA (APOS)

Secretaria de Fiscalização de Pessoal (Sefip).

Em exame, ato de concessão inicial de aposentadoria à Sra. Ana Márcia Boneli Vasconcellos, emitido pelo Tribunal Regional Eleitoral de Minas Gerais (TRE/MG) .
A Sefip constatou a incorporação de 4/5 de FC-4 após 8/4/1998, data da edição da Lei 9.624/1998, (conversão da MP 1.644-41, de 1998) , que vedou tal possibilidade, e promoveu a oitiva do interessado, para assegurar-lhe a oportunidade do uso das garantias constitucionais do contraditório e da ampla defesa (uma vez que o ato deu entrada há mais de 5 (cinco) anos no TCU) .
Em sua manifestação, a beneficiária, inicialmente, aduz que lhe foi concedida administrativamente a incorporação, a qual está lastreada em decisão proferida nos autos do processo 1848-05.2003.4.01.3800 (Tribunal Regional Federal da Primeira Região) . Alegou também: (i) irredutibilidade remuneratória; (ii) a violação ao direito adquirido, ao ato jurídico perfeito e à segurança jurídica; (iii) a decadência do direito de anular atos, e; (iv) a existência de trânsito em julgado favorável (peças 6 e 7) .
Sobre esses argumentos, a Sefip, preliminarmente, ressalta que a incorporação de quintos/décimos no período compreendido entre a edição da Lei 9.624/1998 até a edição da Medida Provisória 2.225-45/2001 carece de fundamento legal (RE 638.115/CE, MS 25.763/DF e jurisprudência do Tribunal) . Sustenta: (i) que a aplicação do princípio da irredutibilidade de vencimentos não merece acolhida, uma vez que o postulado pressupõe serem os pagamentos legais, o que não ocorre no caso em exame; (ii) que os atos de aposentadoria têm natureza jurídica de atos complexos, só se aperfeiçoando com o registro, e somente após esse registro começa a fluir a decadência administrativa (súmula TCU 278) , e;  (iii) que o princípio da segurança jurídica prevalece sobre o princípio da legalidade apenas quando há risco de se causar prejuízo insuportável e irreversível ao interessado (Acórdão 69/2015-TCU-Segunda Câmara) , o que não se configura no caso em tela. E, por fim, argui que "a parcela fora concedida administrativamente e que a inativa, apesar de ser filiada ao Sindicato, não foi parte da referida ação judicial, que garantiu o pagamento da vantagem aos substituídos" (item 12 da instrução, peça 11, p. 2) .   Assim, propõe que o ato seja considerado ilegal, recusando-lhe o registro.
O MP/TCU manifesta anuência à proposta de mérito da Sefip, sugerindo que "a supressão da parcela impugnada fique condicionada à decisão final proferida pelo STF no RE 638.115, em respeito à coisa julgada" porque "foram interpostos embargos de declaração, ainda não apreciados" (peça 13) .
II
Por determinação do Acórdão 403/2011-TCU-Primeira Câmara, o ato foi destacado do TC Processo 015.456/2010-2 com vistas ao exame do pedido da área de pessoal do TRE/MG de que fosse incluído o código "1107135 - Art. 3º da EC 47/2005", no campo Descrição dos Fundamentos Legais da Aposentadoria/Alteração, no formulário de concessão de aposentadoria da Sra. Ana Márcia Boneli Vasconcellos (ofício 4836/SECAB/COP, peça inicial do TC Processo 015.456/2010-2) .
Porém, uma vez que, em exame preliminar, constatou o pagamento de parcela referente à incorporação de "quintos" após a data de publicação da Lei 9.624/1998, a Sefip promoveu diligências para obter esclarecimentos.
Como bem exposto pela Sefip, acompanhada pelo MP/TCU, a incorporação de "quintos" prevista no art. 62 da Lei 8.112/1990 está limitada à data de 8/4/1998, quando foi publicada a Lei 9.624/1998.
A controvérsia acerca da incorporação ou não de parcelas referentes às funções exercidas no período compreendido de 8/4/1998 e 4/9/2001 foi definitivamente resolvida, pelo Supremo Tribunal Federa (STF) , no RE 638.115/CE (repercussão geral reconhecida, tese nº 395) :
"Tema: 395 - Incorporação de quintos decorrentes do exercício de funções comissionadas e/ou gratificadas.
Tese: Ofende o princípio da legalidade a decisão que concede a incorporação de quintos pelo exercício de função comissionada no período de 8/4/1998 até 4/9/2001, ante a carência de fundamento legal. Obs: Redação da tese aprovada nos termos do item 2 da Ata da 12ª Sessão Administrativa do STF, realizada em 09/12/2015. "
No campo "discriminação dos tempos em funções comissionadas" consta que a Sra. Ana Márcia Boneli Vasconcellos exerceu função denominada "FC-04 SEÇ C.AUT.PR" a partir de 15/9/1997. Portanto, até a data de 8/4/1998 não teria totalizado ao menos 1 (um) ano para incorporar 1/5 da FC-4 que ocupava.
Tendo em vista o disposto acima, acompanho a proposta de ilegalidade da Sefip à qual anuiu o Parquet.
Entretanto, o pagamento de tal rubrica encontra-se amparado em decisão proferida e transitada em julgado na ação judicial 51848-05.2003.4.01.3800, Tribunal Regional Federal da 1ª Região (peça 6, p. 31 a 34) , movida pelo Sindicato dos Trabalhadores do Poder Judiciário Federal no Estado de MG-Sitraemg, ao qual a interessada é filiada como constatado em seu contracheque (peça 8) .
Ainda que não tenha sido parte da ação judicial movida pelo Sitraemg, como aventado pela Sefip, registro que os sindicatos têm legitimidade ampla para atuar (na qualidade de substituto processual) nas ações em defesa dos direitos e interesses coletivos ou individuais dos trabalhadores integrantes da categoria, independentemente de autorização específica dos substituídos:
"PROCESSO CIVIL. SINDICATO. ART. 8º, III DA CONSTITUIÇÃO FEDERAL. LEGITIMIDADE. SUBSTITUIÇÃO PROCESSUAL. DEFESA DE DIREITOS E INTERESSES COLETIVOS OU INDIVIDUAIS. RECURSO CONHECIDO E PROVIDO. O artigo 8º, III da Constituição Federal estabelece a legitimidade extraordinária dos sindicatos para defender em juízo os direitos e interesses coletivos ou individuais dos integrantes da categoria que representam. Essa legitimidade extraordinária é ampla, abrangendo a liquidação e a execução dos créditos reconhecidos aos trabalhadores. Por se tratar de típica hipótese de substituição processual, é desnecessária qualquer autorização dos substituídos. Recurso conhecido e provido. " (RE nº 210.029/RS, Tribunal Pleno, Relator o Ministro Carlos Velloso, Relator para Acórdão o Ministro Joaquim Barbosa, DJ de 17/8/07.
De fato, há decisão judicial determinando o pagamento da parcela de "quintos", que abrangeria, pelo menos em tese, a servidora aposentada.
Para o caso aqui discutido, acerca da incorporação dos "quintos" com base em decisão judicial, aplica-se o entendimento proferido pelo STF quando do julgamento, em 30/6/2017, de embargos de declaração opostos no âmbito do RE 638.115/CE, de relatoria ministro Gilmar mendes:
"Embargos de declaração no recurso extraordinário. 2. Repercussão Geral. 3. Direito Administrativo. 4. Servidor público. 5. Incorporação de quintos decorrente do exercício de funções comissionadas no período compreendido entre a edição da Lei 9.624/1998 e a MP 2.225-48/2001. Impossibilidade. 6. Cessada a ultratividade das incorporações em qualquer hipótese, seja decorrente de decisões administrativas ou de decisões judiciais transitadas em julgado. RE-RG 730.462, Rel. Min. Teori Zavascki. 7. Ausência de omissão, contradição ou obscuridade. 8. Embargos rejeitados."
Em seu voto, que conduziu a decisão acima, o Ministro Gilmar Mendes assim se manifestou:
"...tendo em vista que o pagamento dos quintos incorporados no período entre 8.4.1998 até 4.9.2001 foi declarado inconstitucional e refere-se a relação jurídica de trato continuado, há que se reconhecer a necessidade de cessação imediata do pagamento da mencionada verba, sem que isso caracterize afronta à coisa julgada e sem que seja necessário o ajuizamento de ação rescisória."
Como se depreende da leitura dos excertos reproduzidos acima, é cabível determinação para sustação do pagamento dos "quintos", mesmo que decorrente de decisão judicial transitada em julgado, sendo ampla a jurisprudência do Tribunal neste sentido (acórdãos TCU 8615/2018, 8209/2018, 2247/2018, 9190/2017-1ª Câmara, 5095/2018, 5094/2018 e 9717/2017-2ª Câmara, entre outros) .
Por essa razão, deve ser determinado ao Tribunal Regional Eleitoral de Minas Gerais (TRE/MG) a emissão de novo ato, com a indicação dos fundamentos legais da concessão de aposentadoria da beneficiária em campo próprio, bem como a suspensão dos pagamentos referentes aos "quintos" incorporados à interessada.
Diante dessas considerações, acolho a proposta de mérito formulada pela Sefip, que contou com a anuência do MP/TCU, em consonância com as decisões emanadas do Supremo Tribunal Federal e precedentes deste Tribunal.  
	Assim, manifesto-me pela aprovação do acórdão que ora submeto à apreciação deste Colegiado.
TCU, Sala das Sessões Ministro Luciano Brandão Alves de Souza, em 23 de abril de 2019.
Weder de Oliveira 
Relator